【裁判字號】    99,台上,8250
【裁判日期】    991230
【裁判案由】    違反毒品危害防制條例
【裁判全文】
最高法院刑事判決            九十九年度台上字第八二五０號
上  訴  人  林慧貞
選任辯護人  黃重鋼律師
            林詠嵐律師
上列上訴人因違反毒品危害防制條例案件，不服台灣高等法院中
華民國九十八年五月二十一日第二審判決（九十八年度上訴字第
八六六號，起訴案號：台灣板橋地方法院檢察署九十五年度偵字
第二二六四二號），提起上訴，本院判決如下：
    主  文
原判決關於林慧貞部分撤銷，發回台灣高等法院。
    理  由
本件原判決撤銷第一審關於諭知上訴人林慧貞被訴販賣第二級毒
品未遂無罪部分之判決，改判論處上訴人共同販賣第二級毒品未
遂罪刑（處有期徒刑四年，並為相關從刑之宣告）。固非無見。
惟查：（一）勘驗係規定於刑事訴訟法證據章第四節，為一種獨
立之證據方法，如依該法第四十二條第一項製作筆錄，固有證據
能力。然同法第二百十二條明定：「法院或檢察官因調查證據及
犯罪情形，得實施勘驗」，唯狹義法院或檢察官始有此實施勘驗
之權，法律並未賦予檢察事務官有實施勘驗以獲得證據之權限。
依偵查卷第九十五、九十六頁台灣板橋地方法院檢察署勘驗筆錄
所載，係於民國九十五年十二月十一日及同年十二月二十一日對
李俊明、何育德之警詢錄音帶為勘驗，然其勘驗人為檢察事務官
，並非由檢察官為之，其勘驗程序即不合法。而證人何育德於第
一審交互詰問時，經檢察官問以：「你是否為刑求抗辯？」答：
「好」。檢察官再問：「你於警詢中所講的筆錄是否完全都不實
在？」答：「可以調取警詢的錄音就知道」。檢察官即陳稱：「
此部分是否請法院就證人警詢筆錄錄音部分進行勘驗。」審判長
諭知「此部分聲請由合議庭審酌」。有審判筆錄在卷可稽（第一
審卷第二百零二頁）。乃第一審及原審就此未予調查釐清，即逕
採上開由檢察事務官為勘驗之勘驗筆錄，及證人何育德之警詢陳
述為證據（原判決正本第七頁第十一至十四行、第八頁第六至十
一行），難謂適法。（二）有罪判決所憑之證據及其理由之說明
，須與卷內之證據資料相適合，否則即屬證據上之理由矛盾。原
判決於理由欄載稱：李俊明、上訴人在第一審九十七年八月二十
六日審理時互為證人，上訴人對於李俊明稱「林慧貞叫伊拿毒品
給何育德」一事，並無爭執等旨（原判決正本第七頁第二十一至
二十四行、第八頁倒數第五至七行），資為其認定事實之基礎。
然查卷內第一審九十七年八月二十六日審判筆錄並無如原判決所
稱之上開論述之情形（第一審卷第一百五十一至一百六十二頁）
；即其卷內九十七年七月一日或九十七年十一月十八日之審判筆
錄，亦查無上開記載。原判決理由之說明即與卷內資料不相符合
，而有證據上理由矛盾之違背法令。上訴意旨執以指摘，即非全
無理由。應認原判決關於上訴人部分有撤銷發回之原因。
據上論結，應依刑事訴訟法第三百九十七條、第四百零一條，判
決如主文。
中    華    民    國  九十九  年   十二   月   三十   日
                      最高法院刑事第六庭
                          審判長法官  林  永  茂  
                                法官  蘇  振  堂  
                                法官  林  立  華  
                                法官  蔡  國  在  
                                法官  陳  春  秋  
本件正本證明與原本無異
                                      書  記  官  
中    華    民    國  一○○  年    一    月   十一   日
                                                      m

司法院資訊處製作；財團法人民間司法改革基金會備份。
